【裁判字號】    97,消債更,741
【裁判日期】    981125
【裁判案由】    更生事件
【裁判全文】
臺灣士林地方法院民事裁定           97年度消債更字第741號
債  務  人  甲○○
代  理  人  林靜文律師
上列當事人聲請更生事件，本院裁定如下：
    主  文
債務人甲○○自中華民國九十八年十一月二十五日下午五時起開
始更生程序。
命司法事務官進行本件更生程序。
    理  由
一、按債務人不能清償債務或有不能清償之虞，且無擔保或無優
    先權之債務總額未逾新臺幣（下同）1,200 萬元者，於法院
    裁定開始清算程序或宣告破產前，得向法院聲請更生，觀諸
    消費者債務清理條例第3 條、第42條第1 項規定自明。次按
    ，法院開始更生程序之裁定，應載明其年、月、日、時，並
    即時發生效力。法院開始更生或清算程序後，得命司法事務
    官進行更生或清算程序，必要時得選任律師、會計師或其他
    適當之自然人或法人一人為監督人或管理人，復為同條例第
    45條第1 項、第16條所明定。
二、債務人聲請意旨略以：伊負債總金額約227 萬2,410 元，債
    務人平均每月收入約3 萬6,000 元，惟債務人除須維持自身
    生活外，尚須扶養並負擔其兄何學耀長年洗腎之醫療費用，
    實有不敷清償債務之情事。伊曾於民國97年間以書面向最大
    債權金融機構即台新國際商業銀行股份有限公司（下稱台新
    銀行）請求共同協商債務清償方案，然因無法確認台新銀行
    提出之還款金額致前置協商不成立，又伊未經法院裁定開始
    清算程序或宣告破產，故向本院聲請更生等語。
三、經查，債務人所主張之上開事實，業據提出前置協商不成立
    通知書影本 (見本院卷第22頁）、債務人全戶戶籍謄本正本
    （見本院卷第34頁）、財產及收入狀況說明書（見本院卷第
    7 頁至8 頁）、財團法人金融聯合徵信中心當事人綜合信用
    報告－債務清理條例前置協商專用債權人清冊影本（見本院
    卷第23頁至27頁）、財政部臺北市國稅局95及96年度綜合所
    得稅各類所得資料清單正本（見本院卷第51頁至52頁）、財
    政部臺北市國稅局財產歸屬資料清單正本（見本院卷第53頁
    ）、喬美旅店股份有限公司員工服務證明書正本 (見本院卷
    第48頁）、債務人之兄何學耀中華民國殘障手冊影本 (見本
    院卷第63頁）等為證，核閱屬實，堪認為真正。佐諸債務人
    每月薪資平均約為3 萬6,000 元，有債務人勞工保險卡正本
     (見本院卷第49頁至49之1 頁）、個人薪資表影本（見本院
    卷第50頁）在卷可稽，是以債務人主張其有不能清償債務之
    虞，堪認為真實。此外，復查無債務人有消費者債務清理條
    例第6 條第3 項、第8 條或第46條各款所定駁回更生聲請之
    事由存在，則債務人聲請更生，應屬有據。
四、爰裁定如主文。
中    華    民    國    98    年    11    月    25    日
                  民事第一庭  法      官  王本源
上為正本係照原本作成。
本件不得抗告。
中    華    民    國    98    年    11    月    25    日
                              書  記  官  周嫣蘋


司法院資訊處製作；財團法人民間司法改革基金會備份。
